languagetool-language-modules/gl/src/main/resources/org/languagetool/resource/gl/hunspell/gl_ES.aff
FLAG num
SFX 702     Y     19     #C3 rregular con cambio de acento na raíz
SFX 702     ir     o/666,120,121     [^cu]ir . is:presente P1 + enclítico
SFX 702     cir     zo/666,120,121     cir . is:presente P1 + enclítico
SFX 702     guir     go/666,120,121     guir . is:presente P1 + enclítico
SFX 702     quir     co/666,120,121     quir . is:presente P1 + enclítico
SFX 702     ir     es/666,122,123     ir . is:presente P2 + enclítico
SFX 702     ir     e/666,124,125     ir . is:presente P3 + enclítico
SFX 702     ir     en/666,124,125     ir . is:presente P6 + enclítico
SFX 702     ir     a/666,120,121,124,125     [^cu]ir . is:subxuntivo presente P1 / P3 + enclítico
SFX 702     cir     za/666,120,121,124,125     cir . is:subxuntivo presente P1 / P3 + enclítico
SFX 702     guir     ga/666,120,121,124,125     guir . is:subxuntivo presente P1 / P3 + enclítico
SFX 702     quir     ca/666,120,121,124,125     quir . is:subxuntivo presente P1 / P3 + enclítico
SFX 702     ir     as/666,122,123     [^cu]ir . is:subxuntivo presente P2 + enclítico
SFX 702     cir     zas/666,122,123     cir . is:subxuntivo presente P2 + enclítico
SFX 702     guir     gas/666,122,123     guir . is:subxuntivo presente P2 + enclítico
SFX 702     quir     cas/666,122,123     quir . is:subxuntivo presente P2 + enclítico
SFX 702     ir     an/666,124,125     [^cu]ir . is:subxuntivo presente P6 + enclítico
SFX 702     cir     zan/666,124,125     cir . is:subxuntivo presente P6 + enclítico
SFX 702     guir     gan/666,124,125     guir . is:subxuntivo presente P6 + enclítico
SFX 702     quir     can/666,124,125     quir . is:subxuntivo presente P6 + enclítico


SFX 703     Y     18     #Verbo rir
SFX 703     ir     ío/120,121     rir . is:presente P1 [ + enclítico]
SFX 703     ir     is/122     rir . is:presente P2 [ + enclítico monosílabo]
SFX 703     ir     ís/666,123     rir . is:presente P2 + enclítico polisílabo
SFX 703     ir     i/124     rir . is:presente P3 [ + enclítico monosílabo]
SFX 703     ir     í/666,125     rir . is:presente P3 + enclítico polisílabo
SFX 703     ir     imos     ir . is:presente P4
SFX 703     ir     ímos/666,126,127     rir . is:presente P4 + enclítico
SFX 703     ir     ides     ir . is:presente P5
SFX 703     ir     ídes/666,128,129     ir . is:presente P5 + enclítico
SFX 703     ir     in/120     rir . is:pretérito P1 [ + enclítico monosílabo]
SFX 703     ir     ín/666,121     rir . is:pretérito P1 + enclítico polisílabo
SFX 703     ir     ía/120,121,124,125     rir . is:copretérito / subxuntivo presente P1 / P3 [ + enclítico]
SFX 703     ir     ías/122,123     rir . is:copretérito / subxuntivo presente P2 [ + enclítico]
SFX 703     ir     iamos     rir . is:copretérito / subxuntivo presente P4
SFX 703     ir     iámos/666,126,127     rir . is:copretérito / subxuntivo presente P4 + enclítico
SFX 703     ir     iades     rir . is:copretérito / subxuntivo presente P5
SFX 703     ir     iádes/666,128,129     rir . is:copretérito / subxuntivo presente P5 + enclítico
SFX 703     ir     ían/124,125     rir . is:copretérito / subxuntivo presente P6 [ + enclítico]


SFX 704     Y     18     #Verbo sorrir
SFX 704     ir     ío/120,121     rir . is:presente P1 [ + enclítico]
SFX 704     ir     ís/123     rir . is:presente P2 [ + enclítico polisílabo]
SFX 704     ir     is/666,122     rir . is:presente P2 + enclítico monosílabo
SFX 704     ir     í/125     rir . is:presente P3 [ + acusativo P3 / enclítico polisílabo]
SFX 704     ir     i/666,124     rir . is:presente P3 + enclítico monosílabo <> acusativo P3
SFX 704     ir     imos     ir . is:presente P4
SFX 704     ir     ímos/666,126,127     rir . is:presente P4 + enclítico
SFX 704     ir     ides     ir . is:presente P5
SFX 704     ir     ídes/666,128,129     ir . is:presente P5 + enclítico
SFX 704     ir     ín/125     rir . is:presente P6 / pretérito P1 [ + enclítico polisílabo] 
SFX 704     ir     in/666,124     rir . is:presente P6 / pretérito P1 + enclítico monosílabo
SFX 704     ir     ía/120,121,124,125     rir . is:copretérito / subxuntivo presente P1 / P3 [ + enclítico]
SFX 704     ir     ías/122,123     rir . is:copretérito / subxuntivo presente P2 [ + enclítico]
SFX 704     ir     iamos     rir . is:copretérito / subxuntivo presente P4
SFX 704     ir     iámos/666,126,127     rir . is:copretérito / subxuntivo presente P4 + enclítico
SFX 704     ir     iades     rir . is:copretérito / subxuntivo presente P5
SFX 704     ir     iádes/666,128,129     rir . is:copretérito / subxuntivo presente P5 + enclítico
SFX 704     ir     ían/124,125     rir . is:copretérito / subxuntivo presente P6 [ + enclítico]


SFX 705     Y     17     #Verbo reunir 
SFX 705     unir     úno/120,121     unir . is:presente P1 + enclítico
SFX 705     unir     únes/122,123     unir . is:presente P2 + enclítico
SFX 705     unir     úne/124,125     unir . is:presente P3 + enclítico
SFX 705     ir     imos     unir . is:presente P4
SFX 705     ir     ímos/666,126,127     unir . is:presente P4 + enclítico
SFX 705     ir     ides     unir . is:presente P5
SFX 705     ir     ídes/666,128,129     unir . is:presente P5 + enclítico
SFX 705     unir     únen/124,125     unir . is:presente P6 + enclítico
SFX 705     ir     ín/121     unir . is:pretérito P1 [ + enclítico polisílabo]
SFX 705     ir     in/666,120     unir . is:pretérito P1 + enclítico monosílabo
SFX 705     unir     úna/120,121,124,125     unir . is:subxuntivo presente P1 / P3 [ + enclítico]
SFX 705     unir     únas/122,123     unir . is:subxuntivo presente P2 [ + enclítico]
SFX 705     ir     amos     unir . is:subxuntivo presente P4
SFX 705     ir     ámos/666,126,127     unir . is:subxuntivo presente P4 + enclítico
SFX 705     ir     ades     unir . is:subxuntivo presente P5
SFX 705     ir     ádes/666,128,127     unir . is:subxuntivo presente P5 + enclítico
SFX 705     unir     únan/124,125     unir . is:subxuntivo presente P6 [ + enclítico]


SFX 706     Y     17     #Verbo ouvir 
SFX 706     vir     zo     ir . is:presente P1
SFX 706     ir     es     ir . is:presente P2
SFX 706     ir     e     ir . is:presente P3 / imperativo P2
SFX 706     r     mos     ir . is:presente P4
SFX 706     ir     ímos/666,126,127     ir . is:presente P4 + enclítico
SFX 706     r     des     ir . is:presente P5
SFX 706     ir     ídes/666,128,129     ir . is:presente P5 + enclítico
SFX 706     ir     en     ir . is:presente P6
SFX 706     ir     ín/121     ir . is:pretérito P1 [ + enclítico polisílabo]
SFX 706     ir     in/666,120     ir . is:pretérito P1 + enclítico monosílabo
SFX 706     vir     za     ir . is:subxuntivo presente P1 / P3
SFX 706     vir     zas     ir . is:subxuntivo presente P2
SFX 706     vir     zamos     ir . is:subxuntivo presente P4
SFX 706     vir     zámos/666,126,127     ir . is:subxuntivo presente P4 + enclítico
SFX 706     vir     zades     ir . is:subxuntivo presente P5
SFX 706     vir     zádes/666,128,129     ir . is:subxuntivo presente P5 + enclítico
SFX 706     vir     zan     ir . is:subxuntivo presente P6

SFX 707     Y     7     #Verbo ouvir con cambio de acento na raiz
SFX 707     vir     zo/666,120,121     ir . is:presente P1 + enclítico
SFX 707     ir     es/666,122,123     ir . is:presente P2 + enclítico
SFX 707     ir     e/666,124,125     ir . is:presente P3 + enclítico
SFX 707     ir     en/666,124,125     ir . is:presente P6 + enclítico
SFX 707     vir     za/666,120,121,124,125     ir . is:subxuntivo presente P1 / P3 + enclítico
SFX 707     vir     zas/666,122,123     ir . is:subxuntivo presente P2 + enclítico
SFX 707     vir     zan/666,124,125     ir . is:subxuntivo presente P6 + enclítico
