languagetool-language-modules/gl/src/main/resources/org/languagetool/resource/gl/hunspell/gl_ES.dic
alúdir/666,602,702 st:aludir ts:alomorfo aludir transitiva / intransitiva
apláudir/666,602,702 st:aplaudir ts:alomorfo aplaudir transitiva / intransitiva
asístir/666,602,702 st:asistir ts:alomorfo asistir transitiva / intransitiva
cárpir/666,602,702,802 st:carpir ts:alomorfo carpir transitiva / intransitiva / pronominal
coexístir/666,702 st:coexistir ts:alomorfo coexistir intransitiva
coincídir/666,702 st:coincidir ts:alomorfo coincidir intransitiva
colídir/666,702 st:colidir ts:alomorfo colidir intransitiva
concíbir/666,602,702 st:concibir ts:alomorfo concibir transitiva / intransitiva
condúcir/666,602,702,802 st:conducir ts:alomorfo conducir transitiva / intransitiva / pronominal
consístir/666,702 st:consistir ts:alomorfo consistir intransitiva
convívir/666,702 st:convivir ts:alomorfo convivir intransitiva
cúmprir/666,602,702,802 st:cumprir ts:alomorfo cumprir transitiva / intransitiva / pronominal
delínquir/666,702 st:delinquir ts:alomorfo delinquir intransitiva
depártir/666,602,702 st:departir ts:alomorfo departir transitiva / intransitiva
descolórir/666,602,702 st:descolorir ts:alomorfo descolorir transitiva / intransitiva
desístir/666,702 st:desistir ts:alomorfo desistir intransitiva
destínguir/666,602,702 st:destinguir ts:alomorfo destinguir transitiva / intransitiva
destínxir/666,602,702 st:destinxir ts:alomorfo destinxir transitiva / intransitiva
dimítir/666,602,702 st:dimitir ts:alomorfo dimitir transitiva / intransitiva
discútir/666,602,702 st:discutir ts:alomorfo discutir transitiva / intransitiva
emítir/666,602,702 st:emitir ts:alomorfo emitir transitiva / intransitiva
escríbir/666,602,702 st:escribir ts:alomorfo escribir transitiva / intransitiva
estrínxir/666,602,702,802 st:estrinxir ts:alomorfo estrinxir transitiva / intransitiva / pronominal
exístir/666,702 st:existir ts:alomorfo existir intransitiva
fálir/666,702 st:falir ts:alomorfo falir intransitiva
fúlxir/666,702 st:fulxir ts:alomorfo fulxir intransitiva
gánir/666,702 st:ganir ts:alomorfo ganir intransitiva
gríñir/666,702 st:griñir ts:alomorfo griñir intransitiva
grúñir/666,702 st:gruñir ts:alomorfo gruñir intransitiva
incídir/666,702 st:incidir ts:alomorfo incidir intransitiva
incínir/666,602,702 st:incinir ts:alomorfo incinir transitiva / intransitiva
insístir/666,702 st:insistir ts:alomorfo insistir intransitiva
lánxir/666,702 st:lanxir ts:alomorfo lanxir intransitiva
látir/666,702 st:latir ts:alomorfo latir intransitiva
lóndrir/666,702 st:londrir ts:alomorfo londrir intransitiva
lúdrir/666,702 st:ludrir ts:alomorfo ludrir intransitiva
maldícir/666,602,702 st:maldicir ts:alomorfo maldicir transitiva / intransitiva
malvívir/666,702 st:malvivir ts:alomorfo malvivir intransitiva
pártir/666,602,702 st:partir ts:alomorfo partir transitiva / intransitiva
persístir/666,702 st:persistir ts:alomorfo persistir intransitiva
preexístir/666,702 st:preexistir ts:alomorfo preexistir intransitiva
prescíndir/666,702 st:prescindir ts:alomorfo prescindir intransitiva
prescríbir/666,602,702 st:prescribir ts:alomorfo prescribir transitiva / intransitiva
presúmir/666,602,702 st:presumir ts:alomorfo presumir transitiva / intransitiva
refúlxir/666,702 st:refulxir ts:alomorfo refulxir intransitiva
reincídir/666,702 st:reincidir ts:alomorfo reincidir intransitiva
remítir/666,602,702,802 st:remitir ts:alomorfo remitir transitiva / intransitiva / pronominal
repercútir/666,602,702 st:repercutir ts:alomorfo repercutir transitiva / intransitiva
resídir/666,702 st:residir ts:alomorfo residir intransitiva
resístir/666,602,702,802 st:resistir ts:alomorfo resistir transitiva / intransitiva / pronominal
rexúrdir/666,702 st:resurxir ts:alomorfo resurxir intransitiva
revívir/666,602,702 st:revivir ts:alomorfo revivir transitiva / intransitiva
rir/600,603,700,703,800,803 po:verbo ts:transitiva / intransitiva / pronominal VOLG i t pr
rúbir/666,602,702 st:rubir ts:alomorfo rubir transitiva / intransitiva
sorrir/700,704 po:verbo ts:intransitiva VOLG i
subsístir/666,702 st:subsistir ts:alomorfo subsistir intransitiva
tínguir/666,602,702,802 st:tinguir ts:alomorfo tinguir transitiva / intransitiva / pronominal
transíxir/666,702 st:transixir ts:alomorfo transixir intransitiva
únir/666,602,702,802 st:unir ts:alomorfo unir transitiva / intransitiva / pronominal
zúnir/666,702 st:zunir ts:alomorfo zunir intransitiva
